【裁判字號】    97,易,213
【裁判日期】    970428
【裁判案由】    竊盜等
【裁判全文】
臺灣苗栗地方法院刑事判決               97年度易字第213號
公  訴  人  臺灣苗栗地方法院檢察署檢察官
被      告  丙○○
                    國民身分證.
                    （現羈押於臺灣苗栗看守所）
            丁○○
                    國民身分證.
                    （現羈押於臺灣苗栗看守所）
            戊○○
                    國民身分證.
            己○○
                    國民身分證.
            乙○○
                    國民身分證.
            甲○○
                    國民身分證.
上列被告等因竊盜等案件，經檢察官提起公訴（97年度偵字第45
1 號、第452 號、第596 號），本院依簡式審判程序判決如下：
    主  文
一、丙○○共同犯如附表所示之罪，均累犯，各處如附表所示之
    刑，扣案門號為0000000000號及0000000000號手機（均含SI
    M 卡）各壹支均沒收；應執行有期徒刑參年肆月，扣案門號
    為0000000000號及0000000000號手機（均含SIM 卡）各壹支
    均沒收。
二、丁○○共同犯如附表所示之罪，均累犯，各處如附表所示之
    刑，扣案門號為0000000000號及0000000000號手機（均含SI
    M 卡）各壹支均沒收；應執行有期徒刑貳年拾月，扣案門號
    為0000000000號及0000000000號手機（均含SIM 卡）各壹支
    均沒收。
三、己○○共同故買贓物，處有期徒刑參月，如易科罰金，以新
    臺幣壹仟元折算壹日，扣案門號為0000000000號及00000000
    00號手機（均含SIM 卡）各壹支均沒收；又共同故買贓物，
    處有期徒刑參月，如易科罰金，以新臺幣壹仟元折算壹日，
    扣案門號為0000000000號及0000000000號手機（均含SIM 卡
    ）各壹支均沒收。應執行有期徒刑肆月，如易科罰金，以新
    臺幣壹仟元折算壹日。扣案門號為0000000000號及00000000
    00號手機（均含SIM 卡）各壹支均沒收。
四、戊○○共同故買贓物，處有期徒刑參月，如易科罰金，以新
    臺幣壹仟元折算壹日，扣案門號為0000000000號及00000000
    00號手機（均含SIM 卡）各壹支均沒收；又共同故買贓物，
    處有期徒刑參月，如易科罰金，以新臺幣壹仟元折算壹日，
    扣案門號為0000000000號及0000000000號手機（均含SIM 卡
    ）各壹支均沒收。應執行有期徒刑肆月，如易科罰金，以新
    臺幣壹仟元折算壹日，緩刑貳年。扣案門號為0000000000號
    及0000000000號手機（均含SIM 卡）各壹支均沒收。
五、乙○○幫助犯竊盜罪，處有期徒刑參月，如易科罰金，以新
    臺幣壹仟元折算壹日。
六、甲○○故買贓物，處有期徒刑伍月，如易科罰金，以新臺幣
    壹仟元折算壹日，緩刑貳年。扣案門號為0000000000號手機
    （含SIM 卡）壹支沒收。
    犯罪事實及理由
一、犯罪事實：
    (一)構成累犯之事實：丙○○前有多次竊盜、脫逃、違反漁業
      法及偽造文書等犯行，最近一次竊盜犯行經法院判處有期
      徒刑4 年及另案經減刑為有期徒刑9 月、6 月等，經接續
      執行而於民國96年10月24日執行完畢（構成累犯）；丁○○前有多次竊盜、贓物、偽造文書、過失致死等犯行，最
      近一次竊盜犯行經法院判處有期徒刑10月，甫於95年3 月
      29日執行完畢（構成累犯）。
    (二)丙○○、丁○○2 人基於意圖為自己不法所有之犯意聯絡
      及行為分擔，共同於附表所示之時間、地點，以附表所示
      之方式，先後竊取如附表所示被害人辰○○、子○○、丑
      ○○、寅○○、辛○○、卯○○、庚○、巳○○、壬○、
      癸○○等人如附表所示之財物。
    (三)乙○○基於幫助丙○○、丁○○2 人竊取牛隻之犯意，於
      96年12月底某日，帶領丙○○、丁○○，在屏東縣地區駕
      車繞行尋找竊取牛隻之地點一個車次，丙○○、丁○○2
      人果依乙○○之上開協助，而自行完成附表編號4 所示之
      竊盜犯行。
    (四)戊○○、己○○父子明知丙○○、丁○○2 人所持有之牛
      隻係竊得之贓物，仍基於收購贓物之犯意聯絡，先於96年
      11月21日4 時後之某時，在其桃園縣八德市竹圍里4 鄰伯
      公後1 之10號之住處，以1 隻約1 、2 萬元之低於市場之
      價格買受2 隻牛。復於97年1 月20日下午2 時後之某時，
      以同樣方式另買受2 隻行竊所得之牛隻。
    (五)甲○○明知丙○○、丁○○2 人所持有之牛隻係竊得之贓
      物，仍基於收購贓物之犯意聯絡，於97年1 月4 日前後某
      日，在嘉義縣大林鎮三角里6 鄰6 之2 號，以每公斤約72
      元之價格買入11隻，甲○○再以每公斤約82元之價格，將
      牛隻轉售予他人牟利。
    嗣於97年1 月21日深夜某時許，丙○○、丁○○竊取附表編
    號7 之犯行時，適為埋伏之員警出面喝止，丙○○、丁○○
    見狀急忙棄車逃離現場，並由丙○○以電話聯繫己○○駕車
    前來接應，雖己○○駕車搭載丙○○、丁○○逃逸，惟仍於
    同年月22日上午5 時30分許，在桃園縣國道2 號高速公路東
    向1 公里處，為尾隨跟蹤之員警攔截拘捕而查獲，再由警員
    押解丙○○、丁○○、己○○前往桃園縣八德市竹圍里4 鄰
    伯公後1 之10號之屠宰場查獲謝鴻銘（業經不起訴處分在案
    ），並查扣附表編號6 所竊得2 隻黃牛中之1 隻較小黃牛（
    業已發還壬○），始知上情。
二、證據名稱：
（一）被告丙○○、丁○○、乙○○、甲○○、戊○○、己○○
      於審理中之自白。
（二）證人即被害人辰○○、巳○○於警詢時之證述。
（三）證人即被害人子○○、壬○、李素惠（癸○○之妹）於警
      詢時之證述。
（四）證人即被害人辛○○、卯○○、庚○於警詢時之證述。
（五）證人即被害人寅○○於警詢時之證述。
（六）內政部警政署刑事警察局96年12月7 日刑紋字第09601823
      89號鑑驗書及車牌號碼0561─TH號自用小貨車採集指紋之
      照片10張。
（七）拘票及扣押筆錄各1 份。
（八）扣案聯絡手機5 支。
（九）行政院農業委員會97年3 月3 日農牧字第0970109865號函
      及所附各品種肉牛活體交易價格統計表1 份。
三、被告丙○○、丁○○2 人量刑之斟酌：被告丙○○原僅承認
    2 次竊盜犯行，對其餘犯行一再否認，惟丁○○自始即坦承
    全部犯行，並坦承係與被告丙○○共同為全部犯行之所有情
    節，致被告丙○○無從否認，乃於最後坦承全部犯行，是以
    本件全案得行簡式審判程序而簡省司法資源，係因被告丁○○之犯後態度極佳所致；且審之被告丙○○、丁○○2 人共
    犯本件9 個竊盜罪，均係以丙○○為造意者，丁○○係附從
    者等犯罪情節，爰於定執行刑時，明確抑低被告丁○○之應
    執行刑，使之較低於被告丙○○之應執行刑如主文所示。
四、緩刑之理由：
    (一)被告甲○○未曾受有期徒刑以上刑之宣告，有臺灣高等法
      院被告全國前案紀錄表在卷可按；被告坦承犯行，深具悔
      意，且已將所買受之贓物牛隻循線交回於被害人，平復被
      害人所生之損害並贖罪愆，有被害報告書、嘉義縣警察局
      竹崎分局扣押書、梅山新地磅處秤量傳票各1 紙在卷可憑
      ，經此教訓，當知警惕而無再犯之虞，本院綜核各情，認
      所宣告之刑，以暫不執行為適當，爰併予宣告緩刑，以啟
      自新。
    (二)被告戊○○前五年內未曾受有期徒刑以上刑之宣告，一時
      失慮，因親情而配合其子己○○之業務，致罹刑典，事後
      已坦承犯行，深具悔意，經此刑之宣告後，應知警惕而無
      再犯之虞，本院因認暫不執行其刑為當，予以宣告緩刑，
      用啟自新。
五、有關沒收：
    按沒收為從刑之一種，依主從不可分原則，應附隨緊接於主
    刑之下而同時宣告；又共同正犯因相互間利用他方之行為，
    以遂行其犯意之實現，本於責任共同之原則，共同正犯應對
    所參與犯罪之全部事實負責，有關從刑之沒收部分，雖他共
    同正犯所得之物，亦應於其本身所處主刑之後，併為沒收之
    諭知（最高法院92年度台上字第7050號判決意旨參照）。本
    件被告丙○○、丁○○及戊○○、己○○之間分別有犯意聯
    絡、行為分擔，前者共同為本件竊盜犯行，後者共同為本件
    故買贓物犯行，均為共同正犯。是以，本件扣案行動電話5
    支（均含SIM 卡）雖分別為被告丙○○（門號0000000000號
    ）、被告丁○○（門號0000000000號）、被告戊○○（門號
    0000000000號）、被告己○○（門號0000000000號）及被告
    甲○○（門號0000000000號）所有，惟既均係渠等持供本件
    犯罪所使用之物，爰依刑法第38條第1 項第2 款之規定，予
    以宣告沒收。至行動電話內之SIM 卡所有權誰屬分別視電信
    公司與客戶間就行動電話使用契約之約定而有不同，而行動
    電話使用人與電信公司間之契約僅係就電信公司所有之「電
    話號碼」承租使用，該SIM 卡僅為所承租電話號碼依附之媒
    介，雖電信公司於契約中多有約定於該契約終止時該SIM 卡
    應予繳回，然觀之實務上終止契約時倘未繳回SIM 卡，電信
    公司亦未為追究或請求賠償，復以電信公司斷話停止服務時
    並不需透過SIM 卡即可為之，SIM 卡繳回亦無法回收而為同
    一之使用（同一門號重新出租予他人係提供1 全新之SIM 卡
    ）等情，又動產所有權誰屬原則以動產佔有之外觀為權利之
    表徵，非不得謂該SIM 卡為被告所有之物，為避免將來執行
    之複雜，爰併予宣告沒收，併此敘明。
六、應適用之法條：
（一）刑事訴訟法第273 條之1 第1 項、第299 條第1 項前段、
      第310 條之2、第454 條第1 項、第300 條。
（二）刑法第28條、第30條、第320 條第1 項、第349 條第2 項
      、第47條第1 項、第41條第1 項前段、第38條第1 項第2
      款、第51條第5 款、第74條第1 項。
（三）刑法施行法第1 條之1 。
五、本判決係依刑事訴訟法第310 條之2 、第454 條第1 項製作
    。如不服本判決，應於判決送達之日起10日內，向本院提起
    上訴。
本案經檢察官黃俊鳴到庭執行職務。
中    華    民    國    97    年    4     月    28    日
                  刑事第二庭    法  官  楊  清  益
以上正本證明與原本無異。
如不服本判決，應於判決送達後10日內向本院提出上訴狀（應抄
附繕本），其未敘述上訴理由者，應於上訴期間屆滿後20日內補
提理由書狀於本院，上訴於臺灣高等法院臺中分院。告訴人或被
害人如對於本判決不服者，應具備理由請求檢察官上訴，其上訴
期間之計算係以檢察官收受判決正本之日期為準。
                                書記官  蘇  文  熙
中    華    民    國    97    年    4     月    30    日
附記論罪之法條全文：
刑法第320 條第1 項：
意圖為自己或第三人不法之所有，而竊取他人之動產者，為竊盜
罪，處5 年以下有期徒刑、拘役或5 百元以下罰金。
刑法第349 條第2 項：
搬運、寄藏、故買贓物或為牙保者，處5 年以下有期徒刑、拘役
或科或併科1 千元以下罰金。
附表：行為人均為丙○○、丁○○2人
┌─┬───┬─────────┬───┬─────┬─────┬─────┐
│編│犯罪時│犯罪方法          │被害人│失竊物品  │所犯法條及│宣告刑    │
│號│間    │                  │      │          │罪名      │          │
├─┼───┼─────────┼───┼─────┼─────┼─────┤
│1 │96年11│由丁○○利用丙○○│辰○○│車牌號碼05│刑法第320 │各為有期徒│
│  │月14日│提供之鑰匙（已丟棄│      │61－TH號自│條第1 項竊│刑陸月    │
│  │上午6 │）行竊辰○○所有置│      │用小貨車1 │盜罪      │          │
│  │時許  │於臺北市萬華區環河│      │部        │          │          │
│  │      │南路2 段245 號前之│      │          │          │          │
│  │      │車牌號碼0561－TH號│      │          │          │          │
│  │      │自用小貨車1 部    │      │          │          │          │
├─┼───┼─────────┼───┼─────┼─────┼─────┤
│2 │96年11│徒手竊取子○○、杜│子○○│黃牛2 隻  │刑法第320 │各為有期徒│
│  │月21日│竹勝所有置於苗栗縣│、杜竹│          │條第1 項竊│刑陸月    │
│  │上午4 │通霄鎮新埔里19鄰14│勝    │          │盜罪      │          │
│  │時許  │4 號附近草地之黃牛│      │          │          │          │
│  │      │（起訴書誤載為「赤│      │          │          │          │
│  │      │土牛」）2 隻      │      │          │          │          │
├─┼───┼─────────┼───┼─────┼─────┼─────┤
│3 │96年11│由丁○○爬上寅○○│寅○○│毛寶洗衣精│刑法第320 │各為有期徒│
│  │月23日│所有置於新竹縣竹北│      │121 箱    │條第1 項竊│刑陸月    │
│  │上午5 │市○○○路1073巷對│      │          │盜罪      │          │
│  │時15分│面街道路旁之車牌號│      │          │          │          │
│  │許    │碼043 －HS號大貨車│      │          │          │          │
│  │      │上竊取毛寶洗衣精12│      │          │          │          │
│  │      │1 箱，再由丙○○站│      │          │          │          │
│  │      │在前揭竊得之車牌號│      │          │          │          │
│  │      │碼0561－TH號自用小│      │          │          │          │
│  │      │貨車上接應        │      │          │          │          │
├─┼───┼─────────┼───┼─────┼─────┼─────┤
│4 │96年12│於96年12月24日上│王文│黃牛4 隻│均為刑法第│各為有期│
│  │月底某│  午5 時前某時，徒│闖、│黃牛6 隻│320 條第1 │  徒刑陸月│
│  │日起至│  手竊取辛○○所有│卯○○│黃牛3 隻│項竊盜罪  │各為有期│
│  │97年1 │  置於屏東縣新埤鄉│、方│          │          │  徒刑陸月│
│  │月初  │  箕湖村獅頭社區工│蔭    │          │          │各為有期│
│  │      │  寮內之黃牛4 隻（│      │          │          │  徒刑陸月│
│  │      │  其中2 隻係潘天和│      │          │          │          │
│  │      │  託付圈養）      │      │          │          │          │
│  │      │於96年12月26日晚│      │          │          │          │
│  │      │  上11時前某時，徒│      │          │          │          │
│  │      │  手竊取卯○○所有│      │          │          │          │
│  │      │  置於屏東縣新埤鄉│      │          │          │          │
│  │      │  箕湖村民眾路旁產│      │          │          │          │
│  │      │  業道路之黃牛6 隻│      │          │          │          │
│  │      │於96年12月27日上│      │          │          │          │
│  │      │  午8 時前某時，徒│      │          │          │          │
│  │      │  手竊取庚○所有置│      │          │          │          │
│  │      │  於屏東縣竹田鄉鳳│      │          │          │          │
│  │      │  明村新段821 號土│      │          │          │          │
│  │      │  地附近之黃牛3 隻│      │          │          │          │
├─┼───┼─────────┼───┼─────┼─────┼─────┤
│5 │97年1 │由丁○○利用丙○○│巳○○│車牌號碼Q9│刑法第320 │各為有期徒│
│  │月20日│提供之鑰匙（已丟棄│      │－1872號自│條第1 項竊│刑陸月    │
│  │中午某│）行竊巳○○所有置│      │用小貨車1 │盜罪      │          │
│  │時許  │於苗栗縣頭份鎮頭份│      │部        │          │          │
│  │      │里4 鄰顯會路8 巷85│      │          │          │          │
│  │      │號前之車牌號碼Q9－│      │          │          │          │
│  │      │1872號自用小貨車1 │      │          │          │          │
│  │      │部                │      │          │          │          │
├─┼───┼─────────┼───┼─────┼─────┼─────┤
│6 │97年1 │徒手竊取壬○所有置│壬○  │黃牛2 隻  │刑法第320 │各為有期徒│
│  │月20日│於苗栗縣竹南鎮中美│      │          │條第1 項竊│刑陸月    │
│  │下午2 │里9 鄰附近農地之黃│      │          │盜罪      │          │
│  │時許  │牛2 隻            │      │          │          │          │
├─┼───┼─────────┼───┼─────┼─────┼─────┤
│7 │97年1 │徒手竊取癸○○所有│癸○○│黃牛7 隻  │刑法第320 │各為有期徒│
│  │月21日│置於桃園縣蘆竹鄉山│      │          │條第1 項竊│刑陸月    │
│  │下午3 │腳村16鄰140 號附近│      │          │盜罪      │          │
│  │時許  │山鼻橋下之黃牛7 隻│      │          │          │          │
└─┴───┴─────────┴───┴─────┴─────┴─────┘


司法院資訊處製作；財團法人民間司法改革基金會備份。
